【裁判字號】    97,監,101
【裁判日期】    970430
【裁判案由】    改定禁治產人監護人
【裁判全文】
臺灣高雄地方法院民事裁定               97年度監字第101號
聲  請  人  高雄市政府社會局無障礙之家
法定代理人  丁○○
被禁治產人  丙○○
            甲○○
            乙○○
聲請人聲請改定禁治產人監護人事件，本院裁定如下：
    主    文
改定高雄市政府社會局無障礙之家法定代理人（現為丁○○）為
丙○○、甲○○及乙○○之監護人。
聲請程序費用由聲請人負擔。
    理    由
一、本件聲請意旨略以：被禁治產人丙○○、甲○○及乙○○3
    人，前經本院95年度禁字第164 號裁定宣告為禁治產人，並
    選定高雄市社會局無障礙之家（下簡稱無障礙之家）主任廖
    金得擔任被禁治產人之監護人。惟因職務異動，現已改由丁○○出任無障礙之家主任，原經鈞院選定之監護人廖金得現
    已非無障礙之家主任，若仍繼續以前主任廖金得之名執行監
    護登記、註記，依法實有困難；又考量主任職務係個人非機
    關，無法獨立行使職權，應以社會福利主管機關任監護人為
    宜，以利日後代為處理相關事務，爰依身心障礙者權益保障
    法第81條第2 款、民法第1113條第1 項準用同法第1094條第
    2 項及第6 項、非訟事件法第139 條等規定，聲請改以「高
    雄市社會局無障礙之家法定代理人」為監護人等語，並提出
    本院95年度監字第164 號民事裁定書影本、相對人戶籍謄本
    等件為證。
二、按為禁治產人之最佳利益，法院得依禁治產人、檢察官、當
    地之社會福利主管機關或其他利害關係人之聲請，就其三親
    等內旁系血親尊親屬、社會福利主管機關、社會福利機構或
    其他適當之人改定為監護人，此觀民法第1113條第1 項準用
    同法第1094條第2 項之規定自明。上開聲請人主張之事實，
    有聲請人於97年2 月21日發文字號高市無障礙活字第097000
    0559號公函及其提出本院95年度監字第164 號民事裁定影本
    在卷可憑，堪信為真實。原裁定選任之監護人廖金得既已因
    職務異動無法繼續擔任被禁治產人之監護人；且社會福利主
    管機關之單位主管恐因職務調動等因素，時有更換，確實不
    宜以其個人名義擔任監護人，揆諸上揭規定，聲請人改定監
    護人即屬有理由，本院考量禁治產人最佳利益，爰改定由聲
    請人高雄市政府社會局無障礙之家法定代理人擔任被禁治產
    人丙○○、甲○○及乙○○之監護人。
三、依非訟事件法第21條第1 項前段，第24條第1 項，裁定如主
    文。
中    華    民    國    97    年    4     月    30    日
                      家事法庭法  官  吳文婷
以上正本係照原本作成。
如對本裁定抗告，須於裁定送達後10日之不變期間內，向本院提
出抗告狀，並繳納抗告費新臺幣1,000元
中    華    民    國    97    年    5     月    2     日
                              書記官  黃進遠


司法院資訊處製作；財團法人民間司法改革基金會備份。
